臺灣臺南地方法院民事裁定　九十三年度繼字第九二九號
　　聲　請　人　甲○○
右聲請人聲請為被繼承人乙○選任遺產管理人事件，本院裁定如左：
    主      文
選任財政部國有財產局台灣南區辦事處台南分處為被繼承人乙○之遺產管理人。
聲請程序費用由被繼承人乙○之遺產負擔。
    理      由
一、按繼承開始時，繼承人有無不明而不能依民法第一千一百七十七條選定遺產管理
    人時，得由利害關係人聲請法院選任之；繼承人因故不能管理遺產，或未委任遺
    產管理人，被繼承人亦無遺囑指定者，得由利害關係人聲請法院選任遺產管理人
    ，民法第一千一百七十八條第二項、非訟事件法第七十九條第一項分別定有明文
    。
二、本件聲請意旨略以：被繼承人乙○（男，民國前十二年九月十六日生，身分證統
    一編號：Ｚ000000000號）與聲請人均為坐落台南縣安定鄉○○○段一
    二八四地號土地之共有人，惟乙○於民國七十四年十一月四日死亡，其既無配偶
    子女，又無其他親屬，無法依民法第一千一百七十七條選定遺產管理人，聲請人
    因鈞院九十三年度新調字第二八號分割共有物事件，為本件利害關係人，爰依法
    聲請鈞院選定遺產管理人，俾使管理其遺產等語。
三、經查：
（一）聲請人主張被繼承人乙○與聲請人均為坐落台南縣安定鄉○○○段一二八四地
      號土地之共有人，惟乙○於七十四年十一月四日死亡，其既無配偶子女，亦無
      他親屬之事實，已據提出土地登記謄本、本院新市簡易庭函、繼承系統表、戶
      口登記簿謄本、戶籍謄本、台南縣安定鄉戶政事務所函為證，其中除被繼承人
      乙○之母杜杯係日據時期明治六年即民國前三十九年十一月五日生，至今已一
      百三十二歲，然查無其除戶記載外，被繼承人乙○之父王川已於九年一月六日
      死亡，長兄黃王、次兄黃祿亦先後於三十七年三月十二日、八年十二月二十九
      日死亡，復經本院依職權調取乙○之母杜杯歷來設籍資料核閱無誤，足認被繼
      承人乙○是否有其他繼承人尚屬不明。
（二）被繼承人乙○是否有其他繼承人尚屬不明，又無法依民法第一千一百七十七條
      規定選定遺產管理人，而聲請人與該被繼承人共有前開土地，故聲請人以利害
      關係人之地位聲請選任該被繼承人之遺產管理人，核與上開規定並無不合。又
      按公示催告期限屆滿，無繼承人承認繼承時，其遺產於清償債權，並交付遺贈
      物後，如有剩餘，歸屬國庫，民法第一千一百八十五條定有明文。而非公用國
      有財產由財政部國有財產局為管理機關。查本件被繼承人乙○所遺之上開遺產
      係坐落於台南縣，倘無人承認繼承時，將於清償債權，並交付遺贈物後，歸屬
      國庫。為使被繼承人乙○遺產之處置順利進行，本院認選任財政部國有財產局
      臺灣南區辦事處臺南分處為被繼承人乙○之遺產管理人為適當。
五、依非訟事件法第八條第二項、民事訴訟法第七十八條，裁定如主文。
中　　　華　　　民　　　國　　九十三　　年　　 十一 　　月　　 三十 　　日
                            臺灣臺南地方法院家事法庭
~B法　　　官　黃　瑪　玲
右為正本係照原本作成
如對本裁定抗告須於裁定送達後十日內向本院提出抗告狀
中　　　華　　　民　　　國　　九十三　　年　　 十一 　　月　　 三十 　　日
~B法院書記官　黃　坤　義
